---
title: "Übung 07"
author: "DSIA Algorithmik & Statistik, SS 2020"
date: 'Bis: Sonntag, 14.06.2020'
output:
  html_document:
    df_print: paged
urlcolor: cyan
---

Bitte um Beachtung der [Übungs-Policy](https://algo2-lab.netlify.com/%C3%BCbungs-policy.html) für genaue Anweisungen und einige Beurteilungsnotizen. Fehler bei der Einhaltung ergeben Punktabzug.

Die Competition Anweisungen findest du auf WebLearn.

Die Einreichung erfolgt unter: [Leaderboard](https://g4challenge.shinyapps.io/shiny-leaderboard/)

Dieses Template soll bei der Erstellung der Einreichung helfen.

Für die volle Punktzahl dokumentiere:

- deine EDA
- dein Training 
- deine Schritte
- deine Ergebnisse (Screenshot vom Online-Tool)
- Diskussion der Ergebnisse (Speed vs. Long Run) - Strategien gegen Overfitting...


```{r, warning = FALSE, message = FALSE}
# suggested packages
pacman::p_load(
MASS,
tidymodels,#caret
tidyverse,
knitr,
kableExtra,
mlbench,
ISLR,
ellipse,
randomForest,
gbm,
glmnet,
rpart,
rpart.plot,
klaR,
gam,
e1071)
# feel free to use additional packages
```

***

# Klassifikation [10 Punkte]

```{r, message = FALSE, warning = FALSE, eval=F}
class_trn = read_csv("class-trn.csv")
class_tst = read_csv("class-tst.csv")
```

```{r}
# use accuracy from caret confusionmatrix or calculate yourself
```

```{r}
# classification task
# place code here that trains the model used to submit your best result
# only supply code needed to train that model
```

```{r, eval = FALSE}
# place code here that stores the test predictions that you submitted
class_pred = # use this variable
```

***

# Regression [10 Punkte]

```{r, message = FALSE, warning = FALSE, eval=F}
reg_trn = read_csv("reg-trn.csv")
reg_tst = read_csv("reg-tst.csv")
```

```{r}
rmse = function(actual, predicted) {
  sqrt(mean((actual - predicted) ^ 2))
}
```

```{r}
# regression task
# place code here that trains the model used to submit your best result
# only supply code needed to train that model
```

```{r, eval = FALSE}
# place code here that stores the test predictions that you submitted
reg_pred = # use this variable
```

***

# Spam Filter [10 Punkte]

```{r, message = FALSE, warning = FALSE, eval=F}
spam_trn = read_csv("spam-trn.csv")
spam_tst = read_csv("spam-tst.csv")
```

```{r}
score = function(actual, predicted) {
  1   * sum(predicted == "spam" & actual == "spam") +
  -25 * sum(predicted == "spam" & actual == "nonspam") +
  -1  * sum(predicted == "nonspam" & actual == "spam") +
  2   * sum(predicted == "nonspam" & actual == "nonspam")
}
```

```{r}
# spam task
# place code here that trains the model used to submit your best result
# only supply code needed to train that model
```

```{r, eval = FALSE}
# place code here that stores the test predictions that you submitted
spam_pred = # use this variable
```

***

# Abgabe

## Erstellung der Abgabe CSV-Datei

```{r eval=F}
spam_pred <- predict(your_best_model, spam_tst)
spam_pred %>% write.csv("spam_pred.csv")

```


https://g4challenge.shinyapps.io/shiny-leaderboard/

